高雄高等行政法院裁定
　　　　　　　　　　　　　　　　九十四年度簡字第二八三號
原　　　告　甲○○
被　　　告　高雄市稅捐稽徵處
代　表　人　乙○○○○
訴訟代理人　丙○○
上列當事人間因工程受益費事件，原告不服高雄市政府中華民國
九十四年八月十六日高市府法一字第０九四００四００六七號訴
願決定，提起行政訴訟。本院裁定如下：
    主  文
原告之訴駁回。
訴訟費用由原告負擔。
    理  由
一、按原告之訴，不備起訴要件者，行政法院應以裁定駁回之，
    為行政訴訟法第一百零七條第一項第十款所明定。復按「受
    益人對應納之工程受益費有異議時，應於收到繳納通知後，
    按照通知單所列數額及規定期限，先行繳納二分之一款項，
    申請復查；對復查之核定仍有不服，得依法提起訴願及行政
    訴訟。經訴願、再訴願、行政訴訟程序確定應繳納之工程受
    益費數額高於已繳數額時，應予補足；低於已繳數額時，其
    溢繳部分應予退還，並均按銀行定期存款利率加計利息。」
    工程受益費徵收條例第十六條規定亦明。是受益人對於應納
    之工程受益費有異議時，應於收到繳納通知後，按照通知單
    所列數額及規定期限，先行繳納二分之一款項，始得循序申
    請復查、訴願及行政訴訟。另司法院釋字第二二四號解釋，
    僅對稅捐稽徵法規定之復查案件具拘束力，工程受益費並非
    稅捐稽徵法第二條規定之稅捐，故工程受益費徵收之復查案
    件，仍應依前揭工程受益費徵收條例第十六條規定，按照通
    知單所列數額及規定期限，先行繳納二分之一款項後，始得
    循序申請復查、訴願及行政訴訟，此為受益人提起行政訴訟
    應備之起訴要件，合先敘明。
二、本件原告之被繼承人陳郭淑真所有坐落高雄市○○區○○段
    六五地號土地（下稱系爭土地）位於高雄市○○區○○路道
    路開闢工程之公告受益範圍內，該工程受益費於民國（下同
    ）七十五年十二月二十四日公告徵收，而該道路開闢工程於
    七十七年二月二十二日完工，被告原於七十九年四月一日起
    至八十年四月三十日止分三期開徵工程受益費，第一期為七
    十九年四月一日至同年月三十日應納工程受益費新台幣（下
    同）一、三七０元，第二期七十九年十一月一日至同年月三
    十一日；第三期八十年四月一日至同年月三十日應納費額各
    為五、０００元，惟因繳款書未經合法送達，被告所屬小港
    分處遂另發單，改訂繳納期間為九十四年五月二十三日至同
    年六月二十一日合併一次徵收，並於九十四年五月十八日將
    繳款書送達原告。原告對之不服，以系爭工程受益費逾徵收
    期限為由，申請復查，惟未依規定先行繳交應納之工程受益
    費二分之一款項，被告作成復查決定以程序不合駁回，另以
    系爭工程受益費第一期之徵收請求權時效已逾十五年而消滅
    不再徵收，惟仍徵收未逾十五年請求權時效之第二期及第三
    期應納費額合計一０、０００元。原告對之猶表不服，提起
    訴願，經遭訴願決定駁回，遂提起本件行政訴訟等情，為兩
    造所不爭執，復有工程受益費徵收底冊、被告所屬小港分處
    工程受益費繳款書、復查決定書及訴願書附卷及原處分卷足
    憑，洵堪認定。經查，原告雖以系爭工程受益費逾徵收期限
    為由，申請復查，惟並未依前揭工程受益費徵收條例第十六
    條規定，先行繳交應納之工程受益費二分之一即逕行提起復
    查，是原告之復查程序即非適法。則本件既未經合法復查程
    序，原告復對之提起行政訴訟，求為撤銷，自非合法。故原
    告提起本件行政訴訟，為不備起訴要件而不合法，應予駁回
    。
三、又原告提起本件訴訟，既因程序上不合法而遭駁回，其所為
    實體上之爭執，本院即無再予審究之必要，併予敘明。
四、依行政訴訟法第一百零七條第一項第十款、第一百零四條、
    民事訴訟法第九十五條、第七十八條，裁定如主文。
中　　華　　民　　國　九十四　年　  十一　　月　 十　 日
                  第一庭      法  官  蘇秋津
以上正本係照原本作成。
如不服本裁定，應於送達後十日內，向本院提出抗告狀並表明抗
告理由，如於本裁定宣示後送達前提起抗告者，應於裁定送達後
十日內補提抗告理由書（須按他造當事人人數附繕本）。
提起抗告應繳納送達用雙掛號郵票六份（每份三十四元）。
中　　華　　民　　國　九十四　年　  十一　　月　 十　 日
　　　　　　　　　　　　　　　書記官  陳嬿如
附註:
行政訴訟法第二百三十五條（第一項、第二項）:
對於適用簡易程序之裁判提起上訴或抗告，須經最高行政法院之
許可。
前項許可，以訴訟事件所涉及之法律見解具有原則性者為限。
